臺灣臺中地方法院刑事判決
111年度易字第1388號
公  訴  人  臺灣臺中地方檢察署檢察官
被      告  官桀漢



上列被告因違反性騷擾防治法案件，經檢察官提起公訴（111年
度偵字第21238號），本院判決如下：
    主    文
本件公訴不受理。
    理    由
一、公訴意旨詳如附件起訴書所載。
一、按告訴乃論之罪，告訴人於第一審辯論終結前，得撤回其告
    訴；又告訴經撤回者，法院應諭知不受理之判決，並得不經
    言詞辯論為之，刑事訴訟法第238條第1項、第303條第3款、
    第307條分別定有明文。
三、本件被告因違反性騷擾防治法案件，經檢察官提起公訴，認
    被告係犯性騷擾防治法第25條第1項之罪，依同條第2項之規
    定，須告訴乃論。茲因被告與告訴人達成和解，並經告訴人
    具狀撤回告訴，有撤回告訴狀在卷可稽。揆諸前揭說明，爰
    不經言詞辯論，逕為諭知不受理之判決。
據上論斷，應依刑事訴訟法第303條第3款，第307條，判決如主
文。
本案經檢察官康淑芳提起公訴，檢察官乙○○到庭執行職務。
中    華    民    國   111    年    8     月    31   日
                    刑事第七庭  法  官  許曉怡
以上正本證明與原本無異。
如不服本判決應於收受判決後20日內向本院提出上訴書狀，並應
敘述具體理由；其未敘述上訴理由者，應於上訴期間屆滿後20日
內向本院補提理由書（均須按他造當事人之人數附繕本）「切勿
逕送上級法院」。
                                書記官  郭淑琪
中    華    民    國   111    年    8     月    31   日
附件：
臺灣臺中地方檢察署檢察官起訴書
                                    111年度偵字第21238號
　　被　　　告　丙○○　男　34歲（民國00年0月0日生）
　　　　　　　　　　　　住臺中市○○區○○路0段00號
　　　　　　　　　　　　居臺中市○區○○街00巷00號A5之6
　　　　　　　　　　　　國民身分證統一編號：Z000000000號
上列被告因違反性騷擾防治法案件，已經偵查終結，認應提起公
訴，茲將犯罪事實及證據並所犯法條分敘如下：
　　　　犯罪事實
一、丙○○係臺中市○區○○街000號睦森林社區之保全人員，甲○（
    代號AB000-H111079號，真實姓名年籍詳卷，下稱甲○）則擔
    任同社區之秘書工作。丙○○於民國111年2月8日19時17分許
    ，與甲○在社區櫃臺聊天時，意圖性騷擾，趁甲○不注意走到
    甲○背後拍打甲○之臀部1下，經甲○告誡丙○○此係性騷擾，其
    很不舒服請丙○○不要再犯。然丙○○於111年2月14日20時40分
    許，在上開社區櫃臺，竟又基於性騷擾之犯意，趁甲○不注
    意之際，再次以手拍打甲○之臀部1次。嗣經甲○報警處理，
    始為警循線查悉上情。
二、案經甲○訴由臺中市政府警察局第二分局報告偵辦。
　　　　證據並所犯法條
一、證據清單及待證事實：
編號 證據名稱 待證事實 1 被告丙○○於警詢時、偵查中之供述 坦承於上開時、地，有觸碰告訴人甲○臀部之事實。惟辯稱：伊沒有想要性騷擾她等語。 2 證人即告訴人甲○於警詢時之證述 全部犯罪事實。 3 告訴人所繪製之現場圖、告訴人與被告之LINE對話記錄、現場監視錄影畫面翻拍照片 佐證全部犯罪事實。 
二、核被告所為，係犯性騷擾防治法第25條第1項意圖性騷擾而
    觸摸他人臀部罪嫌。被告先後2次觸摸告訴人臀部，犯意各
    別，請予分論併罰。
三、依刑事訴訟法第251條第1項提起公訴。
　　此　致
臺灣臺中地方法院
中　　華　　民　　國　 111　　年　　6 　　月　　22　　日
                              檢　察　官　康淑芳　
本件正本證明與原本無異
中　　華　　民　　國　 111　　年　　7 　　月　　11　　日
                              書  記  官   許芳萍